【裁判字號】    92,親,2
【裁判日期】    920707
【裁判案由】    否認子女
【裁判全文】
臺灣臺東地方法院民事判決  九十二年度親字第二號
    原      告    甲○○
    被      告    乙○○
    兼法定代理人  丙○○
右當事人間請求否認子女事件，本院判決如左：
    主      文
確認被告乙○○（民國○○○年○月○○○日生，身分證統一編號：Ｚ000000
000號）非被告丙○○之婚生女。
訴訟費用由被告負擔。
    事實及理由
壹、程序方面：按關於認諾及訴訟上自認或不爭執事實之效力之規定，於第五百八十
    九條及第五百九十二條之訴，不適用之，民事訴訟法第五百九十四條定有明文。
    本件被告雖認諾原告之請求，惟衡諸前揭規定，關於認諾之效力，於民事訴訟法
    第五百八十九條否認子女之訴不適用之，是本院仍應調查其他證據以查明與事實
    是否相符，合先敘明。
貳、原告主張：原告於民國八十六年間與被告丙○○結婚，並於九十一年六月二十四
    日離婚，而原告於婚姻關係存續期間，自訴外人陳忠和受胎，於九十一年九月二
    十八日生下被告乙○○，因原告與被告丙○○分居多年，故被告乙○○顯非被告
    丙○○之女，爰提起本件否認子女訴訟等語，並聲明：如主文第一項所示。
、被告則自承被告乙○○非原告與被告丙○○所生之女，並聲明：認諾原告之請求
    。
肆、得心證之理由：
  一、原告主張：原告於八十六年間與被告丙○○結婚，並於九十一年六月二十四日
      離婚，而原告於婚姻關係存續期間，自訴外人陳忠和受胎，於九十一年九月二
      十八日生下被告乙○○，因原告與被告丙○○分居多年，故被告乙○○顯非被
      告丙○○之女之事實，業據其提出戶籍謄本、敏盛綜合醫院（基因飛躍生命科
      學實驗室）血緣鑑定證明書為證，核與證人陳忠和證稱：九十年十二月至九十
      一年三月間曾與原告發生性行為，被告乙○○確係伊與原告所生之女等語，及
      被告丙○○自承：被告乙○○確非伊所生之女等語（見本院九十二年四月十七
      日調查筆錄）均相符，復參酌敏盛醫院就被告乙○○是否為原告與訴外人陳忠
      和所生，而為之親子鑑定結果略以：本系統所檢驗之ＤＮＡ上點位皆無法排除
      陳忠和與被告乙○○之血緣關係，其親子關係概率值為９９．９９９９９２％
      以上等情（有該院桃衛醫字第一五三二０一００三一號親子鑑定報告一紙在卷
      可稽），足見原告之主張，堪信為真實。
  二、按從子女出生日回溯第一百八十一日起至第三百零二日止，為受胎期間；妻之
      受胎，係在婚姻關係存續中者，推定其所生子女為婚生子女；前項推定，如夫
      妻之一方能證明妻非自夫受胎者，得提起否認之訴，但應於知悉子女出生之日
      起，一年內為之，民法第一千零六十二條第一項、第一千零六十三條分別定有
      明文。經查，原告於九十一年九月二十八日生下被告乙○○，經回溯其受胎期
      間（即九十年十二月至九十一年三月間），係在原告與被告丙○○婚姻關係存
      續期間，依法雖應推定被告乙○○為原告與被告丙○○之婚生女，然參以前述
      及上揭敏盛醫院之鑑定，被告乙○○與被告丙○○並無血緣關係存在，是被告
      乙○○應非原告自被告丙○○受胎所生，已如前述，故原告於知悉被告乙○○
      出生之日起一年內，於九十二年二月二十六日提起本件否認子女之訴，揆諸前
      開說明，於法洵屬有據，應予准許。
四、據上論結，本件原告之訴，為有理由，依民事訴訟法第七十八條、第八十五條第
    一項前段，判決如主文。
中        華      民        國      九十二    年    七    月    七      日
~B審判長法    官  李昆曄
~B      法    官  徐文瑞
~B      法    官  林永村
右為正本係照原本作成
如不服本判決，須於判決送達後二十日內向本院提出上訴狀
中      華      民      國    九十二    年      七      月      七      日
~B法院書記官  李春菊


司法院資訊處製作；財團法人民間司法改革基金會備份。
